# 请教结构性存款列报

提问人：星空下的小米 时间：2021-08-21 21:33:06
陈版，您好请教一下如果公司购买的结构性存款符合SPPI 测试，也可以赎回，但赎回会损失原有的利息变为活期利息。如果是这样的假设，是否可以理解为如果符合SPPI 的测试，这个资产可以被视为是类似于定存，若也可以随时赎回，而管理层的持有意图不是投资，是否仍有机会确认在现金及现金等价物。， 谢谢您

回答人：chenyiwei
“如果公司购买的结构性存款符合SPPI测试”这个前提目前是否仍然存在？如果符合《关于进一步规范商业银行结构性存款业务的通知》（银保监办发[2019]204号）规定的结构性存款，大概率是不能通过SPPI测试的，在新金融工具准则下只能作为以公允价值计量且其变动计入损益的金融资产。
如果确有结构性存款的合同现金流量特征可通过SPPI测试的（此处不讨论合规性问题），则其会计处理和现金流量列报可参考一般的定期存款。
参考：《中审众环研究 2020 》之“问题5-2-1（可随时提前支取的期限在三个月以上的定期存款能否在现金流量表上作为现金及现金等价物）”、“问题5-2-4（关于定期存款能否作为现金以及在期末能否计提利息收入）”。

提问人：hyz2003 时间：2021-08-25 21:33:06
请教陈版，结构性存款归类为以公允价值计量且其变动计入损益的金融资产,持有期间挂钩汇率变动未超出设定范围, 期末按收益率上限和持有天数计提的利息计入投资收益还是公允价值变动损益?

回答人：chenyiwei
先确认为公允价值变动损益，收回时转投资收益。